# 求助陈版，复杂股权关系下的合并报表的处理

提问人：彼岸烟 时间：2019-07-25 17:48:24
母公司甲分别持有子公司 A、子公司 B 60%、70% 股权，并参股公司 C（持股比例为30%），A、B、C三家公司按照 40%、30%、30%的出资比例设立公司 D，D 公司章程约定各股东按照持股比例行使表决权，董事会设 5 名董事，其中 1 人为C 公司派驻，其余四人未明确是 A或B 派驻（实质上都是由甲控制）。
问题：
A、B 对 D 的投资采用什么方法核算？是否由 A、B 中哪一个公司合并 D公司的报表？如果 A、B 公司不合并 D 公司报表，甲编制合并报表时，该如何进行处理？

回答人：chenyiwei
建议由母公司 A 明确对 D 公司的管理条线，即 D公司的财务、业务经营等相关活动是由 A 直管，还是委托 B、C 其中之一管理。如果是 A 直管，则 B、C对 D均无控制、共同控制或重大影响，其对 D 的投资按金融资产模式核算，到 A的合并报表层面直接对 D 进行合并；如果委托其中一家子公司管理的，则受托方（如 B）将 D 作为其子公司纳入合并报表，委托方（如 C）对D 的投资作为金融资产核算。